

# NICOLE GAIDA Accountant

# CONTACT

- +48 662 361 313
- Warszawa

#### EDUCATION

#### **Uniwersytet Warszawski**

Licencjat: Zarządzanie Finasnasmi i rachunkwości.

2021 - 2024

# Stowarzyszenie Księgowych w Polsce

Kurs na samodzielnego księgowego. 2021-2022

#### SKILLS

- Znajomość SAP
- Microsoft Exel
- Dobra organizacja pracy
- Łatwe nawiązywanie kontaktów
- Samodzielność
- Umiejętność pracy w zespole

# LANGUAGES

Angielski

Polski

### ABOUT ME

Jestem ambitną i zdeterminowaną specjalistką w dziedzinie rachunkowości, która od początku swojej kariery konsekwentnie rozwija umiejętności zarówno w rachunkowości finansowej, jak i zarządczej. Moim celem jest stałe podnoszenie kwalifikacji i zdobywanie doświadczenia, aby wnosić wartość do zespołu, w którym pracuję.

#### EXPERIENCE

### **Junior Financial Analyst**

Develey Polska Sp. z o.o. (Warszawa).

02.2024 - obecnie

Do moich obowiązków należało monitorowanie i analiza wyników sprzedaży, zarządzanie i raportowanie zapasami, analiza i uzgodnienie inwentaryzacji, przegląd zobowiązań i należności firmy oraz wykonywanie ad hoc analiz finansowych.

#### Junior AP Accountant

Esselte Polska Sp. z o.o.

04.2022 - 12.2023

Byłam odpowiedzialna za kompleksową obsługę faktur od dostawców, w tym ich weryfikację pod kątem poprawności, zgodności z umowami i przepisami prawa, oraz pełne zarządzanie procesem księgowania, od ich otrzymania po finalne zaksięgowanie w systemie SAP. Dodatkowo zajmowałam się wprowadzaniem i monitorowaniem płatności. Utrzymywałam bieżący kontakt z dostawcami, rozwiązywałam problemy związane z fakturami i płatnościami, a także aktywnie uczestniczyłam w procesie zamknięcia miesiąca, w tym w uzgodnieniach kont księgowych za pośrednictwem systemu Blackline.

#### **Junior Accountant**

Atman Sp. z o.o. (Warszawa)

10.2021 - 03.2022

Księgowałam faktury kosztowe i wyciągi bankowe, dbając o zgodność z przepisami. Utrzymywałam też kontakt z dostawcami, zapewniając terminowe rozwiązanie wszelkich kwestii.

### MORE ABOUT ME...

na mojej stronie